【裁判字號】    98,毒抗,301
【裁判日期】    980720
【裁判案由】    毒品危害防制條例
【裁判全文】
臺灣高等法院刑事裁定                 98年度毒抗字第301號
  抗  告  人
  即  被  告  甲○○
                （現於臺灣臺北看守所附設勒戒處所執行中）
上列抗告人因違反毒品危害防制條例案件，不服臺灣板橋地方法
院98年度毒聲字第858號，民國98年6月24日所為送強制戒治裁定
（聲請案號：臺灣板橋地方法院檢察署98年度聲戒字第190號）
，提起抗告，本院裁定如下：
    主  文
抗告駁回。
    理  由
一、本件抗告意旨略以：抗告人前因施用第二級毒品甲基安非他
    命，經台灣板橋地方法院於 98年3月17日裁定送觀察勒戒。
    抗告人於98年5月11日入勒戒處所受觀察勒戒，為期二個月
    ，期滿日為98年7月10日。詎於98年6月30日接獲抗告人應入
    戒治處所施強制戒治執行之裁定，惟抗告人在觀察勒戒期間
    並無任何違規，該裁定認抗告人應送戒治之原因，僅為勒戒
    所方陳報抗告人有繼續吸食毒品之傾向，抗告人對勒戒所方
    之紀錄及評比標準提出質疑，並聲請調閱抗告人在勒戒處所
    繼續吸食毒品之證明文件，為此依法提起抗告，請求撤銷原
    裁定云云。
二、按犯毒品危害防制條例第10條之罪，應先將被告送勒戒處所
    觀察、勒戒，經觀察、勒戒後，認受觀察、勒戒人有繼續施
    用毒品傾向者，檢察官應聲請法院裁定令入戒治處所強制戒
    治，其期間為 6個月以上，至無繼續強制戒治之必要為止；
    但最長不得逾1年，同條例第20條第2項定有明文。查被告於
    民國（下同）97年12月18日下午17時30分許在其位於台北市
    士林區○○街9巷8弄3號3樓之住處，施用毒品甲基安非他命
    一次。嗣於同年月19日晚上18時40分許，因行跡可疑，經警
    向前盤查而查獲，並扣得毒品安非他命一包，而經警採集其
    尿液送請台灣尖端先進生技醫藥股份有限公司鑑驗結果，發
    現呈安非他命類陽性反應，有該公司出具之濫用藥物尿液檢
    驗報告乙份在卷可參，且有上開扣案之物在卷可佐，並據被
    告供承不諱在卷，足認被告確有於上開時地施用第二級毒品
    之事實，原審因而依臺灣板橋地方法院檢察署檢察官之聲請
    ，以98年度毒聲字第309號裁定送觀察、勒戒，而被告於98
    年5月11日入勒戒處所執行觀察、勒戒後，經送醫師研判後
    認有繼續施用毒品之傾向，此有台灣臺北看守所附設勒戒處
    所98年6月12日出具之有無繼續施用毒品傾向證明書暨評估
    標準紀錄表各乙份附卷可稽，原審因而依台灣板橋地方法院
    檢察署檢察官之聲請，依上揭法條規定，裁定令被告入戒治
    處所施以強制戒治，其期間為六個月以上，至無繼續強制戒
    治之必要為止，但最長不得逾一年，經核並無不合，茲被告
    於受觀察勒戒後，既經該勒戒所依被告之人格特質、臨床徵
    候及環境相關因素而評定認其有繼續施用毒品之傾向，依上
    揭法條規定，即應裁定送被告至戒治所處施以強制戒治，以
    達戒除施用毒品之惡習，被告徒憑己意認已無施用毒品之惡
    習，而無施以強制戒治之必要，並指摘原裁定不當，尚難認
    有理由，應予駁回。
據上論斷，應依刑事訴訟法第412條，裁定如主文。
中    華    民    國    98    年    7     月    20    日
                  刑事第十五庭  審判長法  官  吳昭瑩
                                      法  官  李釱任
                                      法  官  張傳栗
以上正本證明與原本無異。
不得再抗告。
                                      書記官  吳玉華
中    華    民    國    98    年    7     月    21    日


司法院資訊處製作；財團法人民間司法改革基金會備份。
